【裁判字號】    98,勞小上,7
【裁判日期】    980629
【裁判案由】    給付違約金
【裁判全文】
臺灣板橋地方法院民事裁定           98年度勞小上字第7 號
上  訴  人  乙○○
被  上訴人  晶輝企業有限公司
法定代理人  甲○○
上列當事人間給付違約金事件，上訴人對於民國98年4 月29日本
院三重簡易庭98年度重小字第666 號第一審判決提起上訴，本院
裁定如下：
    主      文
上訴駁回。
第二審訴訟費用新臺幣壹仟伍佰元由上訴人負擔。
    事實及理由
一、按對於小額程序第一審判決之上訴，非以其違背法令為理由
    ，不得為之，民事訴訟法第436 條之24第2 項定有明文；所
    謂判決違背法令係指判決不適用法規或適用不當者而言。又
    前開上訴，其上訴狀內應記載上訴理由，並表明原判決所違
    背之法令及其具體內容，以及依訴訟資料可認為原判決有違
    背法令之具體事實，同法第436 條之25亦定有明文。是當事
    人以小額訴訟程序之第一審判決違背法令為理由提起上訴時
    ，就原判決如何不適用法規或適用法規不當，其上訴狀或理
    由書應有具體之指摘，並揭示該法規之條項或其內容，若係
    成文法以外之法則，應揭示該法則之旨趣，倘為司法院解釋
    或最高法院之判例，則應揭示該判解之字號或其內容，如依
    民事訴訟法第469 條第1 款至第5 款所列各款事由提起上訴
    者，其上訴狀或理由書應揭示合於該條款之事實；若小額訴
    訟程序上訴人之上訴狀或理由書未依上述方法為表明者，即
    難認已對原判決之違背法令有具體之指摘，又上訴理由如僅
    引用原審判決時之攻擊防禦方法作為上訴理由，應認為未對
    原審判決有何具體之指摘，不得謂已合法表明上訴理由，其
    上訴均難認為合法。
二、本件上訴人係對於小額訴訟之第一審判決提起上訴，核其上
    訴理由狀所載乃指陳：上訴人並無溢領薪資之犯意及事實，
    更無營私舞弊之行為，故無違反僱傭契約第3 條，被上訴人
    不得引用僱傭契約第7 條之罰則；又上訴人並無要求任何人
    代打上班卡，原審判決所指並非事實；且上訴人於97年10月
    27日、97年11月22日均正常上班，並無溢領薪資之事實。另
    依被上訴人所訂定之工作規則第23條第5 款規定：「託人打
    卡（簽到）或替人打卡（簽到）者，各以記過一次。」，故
    縱上訴人有託人打卡之事實，亦僅得依上開工作規則記過處
    分，被上訴人卻以解雇為處分，又以上訴人溢領薪資提起訴
    訟，已違一事兩罰之常理，原審判決未查明事證，已屬違法
    判決，為此提出上訴，請求廢棄原判決等語。惟查，上訴人
    之上訴理由，並未具體指出原審判決有如何違背法令情事，
    更未指明原審判決所違反之法令條項或其內容以及依訴訟資
    料有何判決違背法令之具體事實，於法不合。況被上訴人係
    依據僱傭契約第3 條、第7 條請求損害賠償及違約金，而依
    兩造間之僱傭契約書第3 條約定：「乙方（即上訴人）應恪
    遵法令及甲方公司（即被上訴人）規則，倘有營私舞弊、侵
    佔公款、妨害名譽或其他損害甲方公司之不正當行為時，願
    負賠償之責任。」、第7 條約定：「違約罰則：乙方若違反
    本合約第五條，願無條件賠償甲方新臺幣（下同）五萬元作
    為懲罰性違約金，違反第六條願無條件賠償五萬元作為懲罰
    性違約金，若乙方有侵害甲方權益，乙方連帶保證人願負責
    一切賠償責任，並放棄先訴抗辯權。」，故與被上訴人解雇
    上訴人是否合法無涉。從而，參諸前開說明，自不得謂上訴
    人已合法表明上訴理由，其本件上訴，顯難認為合法，應予
    駁回。
三、本件第二審訴訟費用應依民事訴訟法第436 條之32第1 項準
    用第436 條之19條第1 項確定其數額為新臺幣1,500 元，並
    應由上訴人負擔。
四、依民事訴訟法第436 條之32第1 項、第2 項、第444 條第1
    項前段、第436 條之19第1 項、第95條、第78條，裁定如主
    文。
中    華    民    國    98    年    6     月    29    日
                  民事第一庭    審判長法  官  李世貴
                                      法  官  陳翠琪
                                      法  官  黃信樺
以上正本證明與原本無異。
本裁定不得抗告。
中    華    民    國    98    年    6     月    29    日
                                      書記官  李佳靜


司法院資訊處製作；財團法人民間司法改革基金會備份。
